【裁判字號】    97,抗,329
【裁判日期】    971219
【裁判案由】    聲請迴避
【裁判全文】
臺灣高等法院高雄分院民事裁定           97年度抗字第329號
抗  告  人  嗎咪樂食品廠股份有限公司
法定代理人  甲○○
上列抗告人與相對人乙○○間清償債務強制執行事件，聲請法官
迴避，對於中華民國97年9 月16日臺灣屏東地方法院97年度聲字
第399 號第一審裁定，提起抗告，本院裁定如下：
    主  文
抗告駁回。
抗告程序費用由抗告人負擔。
    理  由
一、本件相對人聲請原法院以97年度執字第16124 號受理對抗告
    人為強制執行。抗告人以有民事訴訟法第33條第1 項第2 款
    迴避事由，聲請原法院司法事務官吳敏蕙、法官李麗芳、洪
    有川、翁世容、孫國禎、書記官蔡俊杰等迴避。原裁定以無
    理由予以駁回，核屬正確，應予維持。並引用原裁定認事用
    法之內容。（如附件一）。
二、抗告人抗告意旨如民事抗告狀所載。（如附件二）。
三、經查：
  (一)原法院97年度執字第16124 號強制執行事件，係司法事務官
    吳敏蕙承辦，見該執行卷可明。原法院法官李麗芳、洪有川
    、翁世容、孫國禎及書記官蔡俊杰並非該案件之承辦人。抗
    告人聲請上開所列法官、書記官迴避該案件，核與強制執行
    法第31條之1 、民事訴訟法第33條規定不符。
  (二)抗告人於抗告狀中一再指摘執行法院將抵押權標的物之土地
    與其所有而非抵押權標的物之土地上建物一併拍賣，於法不
    合，顯有執行不當偏頗乙節。查抗告人所有系爭執行標的物
    土地乃抵押權設定標的物，抵押權人即相對人，有土地登記
    謄本可明。而系爭建物乃抵押權設定後建築於該土地上，亦
    屬抗告人所有，見卷附建物登記謄本可考。執行法院一併拍
    賣，與民法第877 條規定及最高法院89年台抗字第352 號判
    例意旨相符，並無不當。抗告人於原法院以96年度執字第46
    20號受理執行系爭強制執行案件時，即多次以此理由，聲請
    承辦法官迴避，經本院先後以96年度抗字第152 號、96年度
    抗字第367 號受理其抗告案件，均維持原法院不利於抗告人
    之裁定，而於各該裁定中，述土地與建物一併拍賣係合法
    之理由，甚為詳細。（見附件三、附件四）。抗告人於本件
    ，就同一事由，一再重複陳述，洵無可取。
  (三)抗告人稱相對人所提債權憑證無一係抗告人名義，而原法院
    所為拍賣抵押物之裁定，並非相對人所提之執行名義，執行
    法院為執行，係不當乙節。經查本件（97年度執字第1612
    4 號）之執行名義係臺灣高雄地方法院91年度執字第18229
    號之債權憑證、臺灣屏東地方法院債權憑證、93年度拍字第
    716 號裁定。上開債權憑證內記載執行名義為臺灣屏東地方
    法院87年度重訴字第220 號判決正本及確定證明書，並臺灣
    屏東地方法院88年度聲字第450 號裁定正本及確定證明書、
    臺灣屏東地方法院86年訴字第59號確定判決等，均屬合法之
    執行名義。而依所提土地登記謄本及他項權利證書之記載，
    抵押權設定義務人為劉義志、債務人為劉義志、所有權人為
    抗告人。而上開裁定之聲請人概括承受債權之新豐資產股份
    有限公司，債權憑證債權人為台東區中小企業銀行股份有限
    公司。依相對人所提債權讓渡書及債權讓與通知書記載，台
    東區中小企業銀行股份有限公司將劉義志之債權讓與與新豐
    資產管理股份有限公司，新豐資產管理股份有限公司又讓與
    與相對人。由上述證據可知原債務人劉義志以系爭土地為台
    東區中小企業銀行股份有限公司設定抵押權借款。經讓與由
    相對人取得債權及所有執行名義。抗告人於土地設定抵押權
    後在土地上建築系爭建物。則相對人聲請拍賣抵押物並一併
    拍賣建物，於法並無不合。抗告人所言，無可採。
  (四)抗告人謂已於96年3 月14日、96年4 月9 日、96年9 月13日
    聲明異議，於96年9 月13日為迴避聲請，惟未為裁定，仍為
    執行，顯有偏頗等語。查本件97年度執字第16124 號執行案
    件係97年5 月14日受理，有聲請狀上庭長收文章日期可考。
    則上開所陳並非本件執行問題，且非承辦人司法事務官吳敏
    蕙之問題。不得以之作為聲請司法事務官吳敏蕙迴避之事由
    。
  (五)抗告人稱執行法院將送達抗告人96年3 月30日之函中記載送
    達處所為屏東縣長治鄉○○村○○路76之2 號，顯係錯誤，
    使人疑其不公乙節。查係誤繕送達處所問題，係法院內部行
    政人員行政作業之疏忽，不涉法官或司法事務官執行偏頗問
    題，且亦屬，96年度執字第4620號執行事件問題，與本件之
    司法事務官吳敏蕙執行職務無涉。
  (六)抗告人又稱97年度執字第16124 號之附表鑑定價格，將「PV
    C 深水井……」併入工地價格內，抗告人於96年10月26日聲
    請更正而未更正，建物價金債權人不優先受償，此舉有利於
    相對人乙節。查深水井附土地，與土地同一所有，則抗告
    人主張更正，可否採信，並非無疑，抗告人對此自得依強制
    執行法第12條規定聲明異議，尚不得主觀上對任何執行行為
    有質疑，均認為法官或司法事務官執行職務偏頗，而應迴避
    。抗告人此項主張，亦難為取。
  (七)抗告人又稱相對人對抗告人之執行，一再撤回後又聲請執行
    ，且司法事務官吳敏蕙乃抗告人聲請迴避者，竟不迴避而為
    承辦本件，有偏頗乙節。查案件撤回又聲請執行，乃債權人
    之自由意志，法院不能以撤回又聲請而拒絕受理。且抗告人
    聲請迴避，無一獲准。尚不能以有迴避之聲請，即謂不得受
    理抗告人之案件。抗告人此言，亦非可採。
  (八)抗告人謂相對人具狀撤回其強制執行之聲請，並隨即再具狀
    聲請之，抗告人知悉相對人之送達代收人與原審法官關係良
    好，此種交誼更延伸至本件強制執行事件上等語，認為職務
    之執行有偏頗。惟查抗告人所稱關係良好之言，無何證據可
    資佐證，本無可採。參之抗告人所聲請迴避之法官均非本件
    執行之承辦人。如李麗芳、洪有川、翁世容更係原法院96年
    度執聲字第5 號及第8 號兩件抗告人聲請法官迴避之裁判者
    ，抗告人均將之列為本件聲請迴避之對象，可知抗告人主觀
    上認為凡為其不利處理結果之法官均屬偏頗之人，殊非可取
    。
  (九)抗告人一再主張其憲法第16條之訴訟權未獲確保云云。然查
    本件乃強制執行事件，執行法院之執行目的在於實現債權，
    與民事法院訴訟進行之兩造對等性顯有不同。且執行事件乃
    屬非訟事件，與訴訟事件純然有別。抗告人以訴訟之角度忖
    度執行法院之執行，動則認有偏頗，顯屬誤會。
四、綜上所述，抗告人所言，或係對本件承辦司法事務官吳敏蕙
    以外之法官、書記官所為之質疑，或對本件執行事件以前未
    獲結果之執行事件之疑問均與本件無涉。其聲請各法官、書
    記官迴避於法不合。其聲請迴避，洵無理由。而對本件執行
    事件之承辦司法事務官吳敏蕙，又不能提出令本院相信司法
    事務官吳敏蕙執行職務有偏頗之虞。其聲請司法事務官吳敏
    蕙迴避顯無理由。原裁定予以駁回，洵無違誤。抗告意旨指
    摘原裁定不當，求為廢棄，無理由，應予駁回。
據上論結，本件抗告為無理由，爰依強制執行法第31條之1 、民
事訴訟法第495 條之1 第1 項、第449 條第1 項、第95條、第78
條，裁定如主文。
中    華    民    國    97    年    12    月    19    日
                            民事第一庭
                                審判長法官  尤三謀
                                法      官  林健彥
                                法      官  謝肅珍
以上正本證明與原本無異。
如不服本裁定應於送達後10日內向本院提出再抗告狀（並按他造
當事人之人數附繕本），並繳納再抗告費新臺幣1,000 元。
再為抗告應以適用法規顯有錯誤為理由，並經本院之許可，該許
可以原裁定所涉及之法律見解具有原則上之重要性者為限，並委
任律師為代理人。
中    華    民    國    97    年    12    月    22    日
                                書  記  官  林吉輝
附註：
抗告人之配偶、三親等內之血親、二親等內之姻親，或抗告人為
法人、中央或地方機關時，其所屬專任人員具有律師資格並經法
院認適當者，亦得為第三審代理人。
抗告人或其法定代理人具有律師資格者及前項情形，應於提起抗
告或委任時釋明之。
                                                     WF


司法院資訊處製作；財團法人民間司法改革基金會備份。
